【裁判字號】    95,交聲,301
【裁判日期】    951229
【裁判案由】    違反道路交通管理處罰條例聲明異議
【裁判全文】
臺灣新竹地方法院刑事裁定             95年度交聲字第301號
移送機關   交通部公路總局新竹區監理所
受處分人
即異議人   甲○○
上列受處分人因違反道路交通管理處罰條例案件，對於交通部公
路總局新竹區監理所中華民國九十五年十月二十日以竹監自字第
裁五○─Ｅ00000000號裁決書，聲明異議，本院裁定如
下：
    主  文
異議駁回。
    理  由
一、按受處分人，不服第八條主管機關所為之處罰，得於接到裁
    決書之翌日起二十日內，向管轄地方法院聲明異議；又交通
    法庭認為聲明異議無理由者，應以裁定駁回之，道路交通管
    理處罰條例第八十七條第一項、道路交通案件處理辦法第十
    九條分別定有明文。次按行車前應注意，汽車駕駛人及前座
    乘客均應繫妥安全帶；汽車行駛於道路上，其駕駛人或前座
    乘客未繫安全帶者，處駕駛人新臺幣（下同）一千五百元罰
    鍰，道路交通安全規則第八十九條第一項第五款、道路交通
    管理處罰條例第三十一條第一項分別定有明文。
二、本件移送意旨略以：聲明異議人即受處分人甲○○於民國九
    十五年七月十九日上午七時三十八分許，駕駛車牌號碼八三
    三五─ＫＡ號自用小客車在台三線五七點五公里處，因汽車
    駕駛人未依規定繫妥安全帶，為新竹縣警察局交通隊警員認
    受處分人違反道路交通管理處罰條例第三十一條第一項規定
    ，依據採證照片掣單舉發裁罰後，受處分人於到案日期前向
    原處分機關提出申訴，原處分機關函轉舉發單位查證，經舉
    發單位函覆，認受處分人有前開違規行為，原處分機關乃依
    前揭道路交通管理處罰條例第三十一條第一項規定於九十五
    年十月二十日裁處罰鍰一千五百元。
三、聲明異議意旨略以：受處分人於被舉發時，在駕駛座確實有
    繫上安全帶，僅係因舉發當時陽光強烈，受處分人駕駛之車
    輛前擋風玻璃僅在上緣貼一帶狀隔熱紙，而安全帶又為米色
    ，故於強光照射之下，胸部以下過度曝光導致舉發照片中無
    法辨識是否有繫安全帶，況該舉發照片為路口監視器翻拍，
    並以印表機列印，照片解析度不佳甚為模糊，採證照片具有
    瑕疵，故對該所裁決不符，爰聲明異議等語。
四、經查：受處分人於九十五年七月十九日上午七時三十八分許
    ，駕駛車牌號碼八三三五─ＫＡ號自用小客車行經台三線五
    七點五公里處時，為警依據採證照片認因未正確繫安全帶而
    逕行舉發之事實，有採證相片三幀、新竹縣警察局舉發違反
    道路交通管理事件通知單一件附卷可稽。又觀諸本件採證照
    片及放大之照片各三幀可知，受處分人所駕駛之上開車輛正
    行駛在車道上，又一般汽車前座安全帶採三點式設計，正常
    扣繫方式，應由肩膀上方經胸前斜向安全鈕，而上開放大照
    片中受處分人左肩至胸前間並無出現任何安全帶之繫帶，是
    受處分人未依規定繫安全帶一節，甚為明確。至該採證照片
    中受處分人胸前雖有帶狀線條，然該帶狀線條並未自受處分
    人左肩延伸至胸前，且與一般繫安全帶之相關角度亦有未合
    ，又受處分人自承於舉發當時胸前有懸掛墨綠色之識別證帶
    ，此有新竹區監理所交通違規陳述單一件在卷可參，是該帶
    狀線條應為受處分人所陳述之識別證帶，而非安全帶。另受
    處分人辯稱因陽光強烈照射導致照片過度曝光而無法辨識是
    否有繫安全帶等語，然觀諸放大照片中受處分人胸前懸掛之
    識別證帶仍清晰可辯，並無受處分人所言過度曝光而模糊不
    清之情事，受處分人辯稱照片不清以致錯誤舉發等語，已非
    可採。從而，原處分機關對受處分人之前揭違規行為，依道
    路交通管理處罰條例第三十一第一項之規定，裁處受處分人
    罰鍰，核無不當。本件聲明異議為無理由，應予駁回。
五、據上論斷，應依道路交通案件處理辦法第十九條，裁定如主
    文。
中    華    民    國    95    年    12    月    29    日
                       交通法庭法  官   魏瑞紅
以上正本證明與原本無異。
如不服本裁定，應於裁定送達後五日內向本院提出抗告狀。
中    華    民    國    95    年    12    月    29    日
                               書記官   吳月華


司法院資訊處製作；財團法人民間司法改革基金會備份。
